臺灣高等法院刑事裁定
109年度抗字第1953號
抗  告  人  謝孟凱



上列抗告人因聲請定其應執行刑案件，不服臺灣桃園地方法院中
華民國109年10月23日裁定（109年度聲字第4182號），提起抗告
，本院裁定如下：
    主  文
抗告駁回。                                             
    理  由
一、原裁定意旨略以：抗告人即受刑人甲○○所犯如附表編號1至1
    1所示之罪、經本院以109年度聲字第3055號裁定定應執行有
    期徒刑5年7月確定，依前說明，前揭裁定之執行刑當然失效
    ，原審法院自應以其所犯各罪宣告刑為基礎，並應受前開裁
    判所為定應執行刑內部界限之拘束，而在上開曾定應執行刑
    加總後之9年6月總和範圍內，裁定應執行刑有期徒刑8年6月
    等語。
二、抗告意旨略以：原裁定就本件聲請人所犯之11罪，定應執行
    有期徒刑8年6月，惟就本件定應執行刑，其裁量權如何行使
    ，並未說明何理由，僅形式上說明合於數罪並罰之要件及原
    審法院有管轄權而已。而就聲請人個別犯罪之罪質、情節、
    非難性或犯罪對於社會之影響及行為品性、智識、生活狀況
    、前科情形各節，究竟有無衡量，實屬不明，揆諸前開說明
    ，確有理由不備，懇請另為抗告人適切刑度之諭知。
三、按判決確定前犯數罪者，併合處罰之；數罪併罰，有二裁判
    以上，宣告多數有期徒刑者，於各刑中之最長期以上，各刑
    合併之刑期以下，定其應執行之刑期，但不得逾三十年，刑
    法第50條第1項前段、第53條、第51條第5款分別定有明文。
    次按數罪併罰之定應執行之刑，係出於刑罰經濟與責罰相當
    之考量，並非予以犯罪行為人或受刑人不當之利益，為一種
    特別的量刑過程，相較於刑法第57條所定科刑時應審酌之事
    項係對一般犯罪行為之裁量，定應執行刑之宣告，乃對犯罪
    行為人本身及所犯各罪之總檢視，除應考量行為人所犯數罪
    反應出之人格特性，並應權衡審酌行為人之責任與整體刑法
    目的及相關刑事政策，在量刑權之法律拘束性原則下，依刑
    法第51條第5款之規定，採限制加重原則，以宣告各刑中之
    最長期為下限，各刑合併之刑期為上限，但最長不得逾30年
    ，資為量刑自由裁量權之外部界限，並應受法秩序理念規範
    之比例原則、平等原則、責罰相當原則、重複評價禁止原則
    等自由裁量權之內部抽象價值要求界限之支配，使以輕重得
    宜，罰當其責，俾符合法律授與裁量權之目的，以區別數罪
    併罰與單純數罪之不同，兼顧刑罰衡平原則。個案之裁量判
    斷，除非有全然喪失權衡意義或其裁量行使顯然有違比例、
    平等諸原則之裁量權濫用之情形，否則縱屬犯罪類型雷同，
    仍不得將不同案件裁量之行使比附援引為本案之量刑輕重比
    較，以視為判斷法官本於依法獨立審判之授權所為之量情裁
    奪有否裁量濫用之情事。此與所謂相同事務應為相同處理，
    始符合比例原則與平等原則之概念，迥然有別（最高法院10
    0年度台上字第21號判決意旨參照）。又執行刑之量定，係
    事實審法院裁量之職權，倘其所酌定之執行刑，並未違背刑
    法第51條各款所定之方法或範圍（即法律之外部性界限），
    亦無明顯違背公平、比例原則或整體法律秩序之理念（即法
    律之內部性界限）者，即不得任意指為違法或不當（最高法
    院107年度台抗字第1043號、第1056號裁定意旨參照）。
四、經查：
　㈠抗告人因犯如原裁定附表所示各罪，經臺灣桃園地方法院及
    本院先後判處如附表所示之刑確定，且原裁定附表編號2至1
    1所示之罪，其犯罪時間係在原裁定附表編號1所示裁判確定
    日（即民國108年2月12日）前所犯，有各該判決書及本院被
    告前案紀錄表在卷可稽。又抗告人所犯如原裁定附表編號1
    至8所示之罪，經本院以109年度聲字第3055號裁定定應執行
    有期徒刑5年7月確定。茲檢察官聲請原審法院定其應執行之
    刑，經原審法院認聲請為正當，就原裁定附表編號1至11所
    示之罪，定其應執行刑有期徒刑8年6月。而原裁定所定之應
    執行刑，分別係在各宣告有期徒刑之最長期（即1年10月）
    以上，各刑合併之刑期（即15年11月）以下，經核並未逾越
    刑法第51條第5款之外部性界限，且符合上開裁判前所定應
    執行刑加計其他裁判所處刑期之量刑裁量之內部性界限（即
    9年6月＝5年7月+3月+1年4月+2年4月）。
　㈡參酌抗告人所犯各罪分別為詐欺16次、妨害公務1次、營利姦
    淫猥褻2次，被害人眾多，且被告詐欺前案於105年遭警查獲
    後，已明知擔任車手之加重詐欺罪係重罪，竟於106、107年
    再多次為之，惡性重大。另審酌原裁定附表所示之罪刑全部
    相加為15年11月，然原審僅酌定其刑為8年6月已屬從輕，難
    認有明顯過重而違背比例原則之情形，自屬法院裁量職權之
    適法行使。是綜衡卷存事證及抗告人所犯數罪類型、次數、
    各罪之侵害法益、個別罪質內容、各罪犯罪情節、對其犯罪
    應予之整體評價等一切情狀，因認原審所定執行刑，已屬適
    度減輕抗告人之刑期，其所定應執行刑並未逾越法律所規定
    之範圍，亦無明顯過重而違背比例原則或公平正義之情形，
    與刑罰經濟、刑法定應執行刑之恤刑考量等法律規範目的均
    無違背，核屬原審法院定刑職權之適法行使，於法並無違誤
    。
　㈢至抗告人指摘原裁定未說明其裁量之具體理由部分，依法本
    無強制法院於定應執行刑之際，必須於裁定書內具體說明如
    何適用法秩序理念規範下之抽象比例原則、平等原則、責罰
    相當原則、重複評價禁止原則等自由裁量權之內部界限。況
    且，檢察官或受刑人若認法院定應執行刑裁定有違內、外部
    性界限時，本可依法提起抗告，由上級審法院審酌原審所定
    應執行刑有無違反內、外部性界限。是抗告意旨上開所指，
    均非可採。
　㈣綜上，原審所為本件定應執行刑之裁定，核無不合。抗告人
    提起抗告所執前開情詞，指摘原裁定不當，為無理由，應予
    駁回。另原裁定附表編號2之「犯罪日期」欄應由「107/02/
    08」更正為「107/01/29～107/02/07」，附此敘明。 
據上論斷，應依刑事訴訟法第412 條，裁定如主文。
中　　華　　民　　國　　109 　年　　11　　月　　24　　日
                  刑事第八庭    審判長法　官  陳世宗
                                      法　官  吳勇毅
                                      法　官  呂寧莉
以上正本證明與原本無異。
如不服本裁定，應於收受送達後五日內向本院提出再抗告狀。
                                      書記官  賴資旻
中　　華　　民　　國　　109 　年　　11　　月　　24　　日